臺灣高等法院臺中分院刑事判決　　 　　　　 民國九十一年度上訴字第一一四二號
　　上　訴　人　臺灣臺中地方法院檢察署檢察官
　　被　　　告　丙○○
　　選任辯護人　郭林勇
　　被　　　告　乙○○
　　選任辯護人　謝文田
右上訴人因被告等槍砲彈藥刀械管制條例案件，不服臺灣臺中地方法院中華民國九十
一年四月十六日第一審判決（民國九十年度訴字第二○○八號，起訴案號：臺灣臺中
地方法院檢察署民國九十年度偵字第九三五六號），提起上訴，本院判決如左：
    主      文
上訴駁回。
    理      由
一、公訴意旨略以：被告丙○○、乙○○父子分別係臺中市○區○○○路十三號程泰
    機械股份有限公司（下簡稱程泰公司）負責人、程泰公司國外事業部（應係程泰
    公司在美國之代理商即山精機股份有限公司，下簡稱山精機公司，對外均稱是程
    泰公司分公司）負責人，於民國（下同）九十年二月間，丙○○、乙○○父子利
    用程泰公司自美國進口舊展示架回國之機會，基於共同運輸手槍及子彈，走私管
    制物品進口之犯意聯絡及行為分擔，由乙○○在裝貨木箱之底層夾藏一只未經申
    報之保險箱，內藏有業已細部分解具殺傷力之美製Ｐ二三九型九厘米手槍一支（
    槍枝號碼ＳＡ－七六一五六）、子彈五百七十發（制式子彈五百三十二顆，達姆
    彈三十八顆）及彈夾兩個，運輸來臺，再由丙○○委由不知情之捷聖報關行，向
    財政部臺中關稅局（下簡稱臺中關稅局）報運進口，貨櫃並運送停放在臺中工業
    區長榮貨櫃站。嗣於九十年三月七日，臺中關稅局因該貨櫃僅申報金額美金八千
    一百元，認為不合常理，經派員查驗，發現在貨櫃最裡面第三只木箱之最底層，
    有一用桌巾覆蓋且未經申報之保險櫃一只，臺中關稅局乃請丙○○前來打開該只
    保險櫃進行查驗，嗣於九十年三月八日上午丙○○始主動向臺中關稅局表明該保
    險櫃藏有上開槍械及子彈，經丙○○同意破壞保險箱後，臺中關稅局會同法務部
    調查局航業海員調查處臺中站於九十年三月八日下午四時許開啟該保險箱時，當
    場查獲內藏以保鮮膜包裹具有殺傷力之業已細部分解美製Ｐ二三九型九厘米手槍
    一支（槍枝號碼ＳＡ－七六一五六）、子彈五百七十發（制式子彈五百三十二顆
    ，達姆彈三十八顆）及彈夾兩個，因認被告二人共同涉犯槍砲彈藥刀械管制條例
    第七條第一項運輸手槍罪嫌、同條例第十二條第一項運輸子彈罪嫌、懲治走私條
    例第二條第一項私運管制物品進口罪嫌。
二、按犯罪事實應依證據認定之，無證據不得推定其犯罪事實；又不能證明被告犯罪
    者，應諭知無罪之判決，刑事訴訟法第一百五十四條、第三百零一條第一項分別
    定有明文。又事實之認定，應憑證據，如未能發現相當證據，或證據不足以證明
    ，自不能以推測或擬制之方法，以為裁判基礎（最高法院著有四十年臺上字第八
    六號判例參照）。另按認定犯罪事實所憑之證據，雖不以直接證據為限，間接證
    據亦包括在內，然無論直接或間接證據，其為訴訟上之證明，須於通常一般之人
    均不致有所懷疑，而得確信其為真實之程度者，始得據之為有罪之認定，倘其證
    明尚未達到此一程度，而有合理性懷疑之存在時，即無從為有罪之認定，此亦有
    最高法院七十六年臺上字第四九八六號判例可資參照。
三、公訴人認被告二人涉犯上開罪嫌，無非係以：(一)扣案手槍及子彈均具有殺傷力，
    業經內政部警政署刑事警察局鑑定屬實，有鑑定報告書在卷可徵；(二)美國國情與
    我國不同，在美國縱可合法持有槍彈者，在我國境內之持有或運輸行為，仍應依
    照槍砲彈藥刀械管制條例之規定予以嚴懲；(三)依照進口貨物短卸、溢卸、短裝、
    溢裝處理細則第六條第一項第五款、第六款及第二項之規定，欲運送貨物進口者
    ，對於實際裝載之數量、內容均應於裝載前及報關時詳細核對清楚，以免於事後
    被查獲有溢裝之情事，而遭關稅局依照海關緝私條例之相關規定處罰，此為辦理
    貨物運送應有之常識，是被告丙○○、乙○○所辯：「本次報關的器材因為太多
    ，故無法一一列出，所以報關大多是用整批的在報關，沒有辦法詳列展覽用全部
    器材之項目」云云，及證人即被告員工陳福吉所證稱：「在受乙○○指示基於展
    覽會財物之安全考量，要將一只保險箱運回臺灣時，因為二只保險箱放在一起，
    我基於方便就拿了放在外面的那一個，直接將保險箱吊上貨櫃內，因為時間很趕
    ，我們也沒有看保險箱內有沒有東西」云云，即顯與相關報關實務上之規定，及
    貨物運送之常情不符。(四)且證人陳福吉係被告二人所經營程泰公司之員工，與被
    告有相當利害之關係，且若經證明證人陳福吉知悉本案保險箱內裝有槍枝等情，
    則證人陳福吉即係知情而有代為幫忙裝運之行為，而應認證人陳福吉係本案之共
    犯，故證人陳福吉於本案所為對被告等有利之證言，因涉及其本身之利害，實不
    足採信。(五)又持有槍枝之動機非一，被告乙○○雖早於八十七年間移居美國，平
    日從事公司海外業務推廣之工作，近日內無返臺之計劃，而固無在臺灣攜槍之必
    要，然扣案手槍及子彈係由美國運回臺灣，而被告丙○○係程泰企業集團之負責
    人，正係久居臺灣，而可能欲在我國持有槍枝之人，亦為本案報關貨物之實際收
    貨人，對於報關之內容，及未申報之保險箱內藏有槍械，亦不得任意諉為不知；
    (六)本案係因被告丙○○委由不知情之捷聖報關行，向臺中關稅局報運進口，臺中
    關稅局因該貨櫃僅申報金額美金八千一百元，認為不合常理而派查驗員張建智前
    往查驗，證人張建智發現在貨櫃最裡面第三只木箱之最底層，藏置有一用桌巾覆
    蓋且未經申報之保險櫃一只，經報告上級，臺中關稅局認為有進一步開啟該保險
    櫃查驗之必要，而告知被告丙○○前來開啟會驗，被告丙○○見事跡敗露，竟又
    以未找到該保險箱鑰匙之拖延方式企圖矇混過關，按該保險櫃如依被告丙○○、
    乙○○所言，既係欲運送返臺展示時保險財物之用，則一般均會附載該開啟保險
    櫃之鑰匙及密碼號碼以便隨時使用，否則屆時如何使用？且與被告二人所辯保管
    財物目的相互矛盾；(七)況查扣之子彈多達五百七十發，且含有威力強大之達姆彈
    ，數量之多、威力之強大，均顯已逾自衛所需，佐以該槍械係被告乙○○於九十
    年一月十二日購得，旋於九十年二月十二日裝箱運回臺灣，時間甚為接近，如謂
    係購買作為防衛使用，顯過於牽強；(八)而被告乙○○亦稱其妻反對伊持有槍械而
    將該槍械拆解放置云云，惟何以不向美國相關人員報繳該槍械，反任意放置該槍
    械在家，為何未將上開保險櫃帶回反鎖該槍械以防他人隨意輕易取得該槍械造成
    危機之產生？其妻取得該槍械為何未向美國管理機關報繳解除危機？反將之藏置
    在公司任何人均能輕易取得之倉庫保險櫃內？被告乙○○所辯均與常理相違；(九)
    再查被告丙○○、乙○○等向臺中關稅局申報之進口報單所載，申報進口之項目
    有展覽裝潢材料、油壓千斤頂、搬運車、墊盤、儲藏架等物，申報價值為八千一
    百美元，在被查扣之貨櫃中，何以獨漏該藏有槍械之保險箱未經申報？且又將該
    保險箱放在貨櫃最裡面第三只木箱之最底層，且尚需用桌巾覆蓋以為隱藏？足見
    被告辯稱無運輸槍彈來臺之故意，顯無可採等情為其論據。然訊據被告丙○○、
    乙○○均堅決否認有何運輸槍彈來臺及走私管制物品之故意與犯行，被告丙○○
    於偵查中辯稱：「程泰公司以生產及行銷ＣＮＣ高精虎車床為主要業務，並在美
    國設有分公司。九十年三月二十日，因臺北市世界貿易大樓將舉行『國際工具機
    大展』，參展廠商均於會場內設攤展示。程泰公司參與此一盛會，自須在會場內
    設一展示攤位。而程泰公司於八十九年九月在美國芝加哥亦曾參與機械展，當時
    使用一『組合式攤位裝潢材料』，該組材料可重複使用並可依攤位大小做出不同
    之組合，故公司決定從美國洛杉磯運回該組『組合式攤位裝潢材料』，作為會場
    設攤之用，並將裝船文件委託捷聖報關行代為報關。被告乙○○因曾於八十八年
    巴黎展覽時，在攤位內遺失現金、護照及攝影機等貴重物品，為免相同情況發生
    ，便於九十年一月三十一日購買二只型態相同之保險箱，作為日後展覽時放置貴
    重物品之用，並暫時放置於公司廠房，計劃將來一只置於公司使用，另一只則放
    置家中。又被告乙○○於美國山精機股份有限公司設立之初，於公司附近租屋而
    居，不料住家外圍治安惡劣，故於九十年一月十二日被告乙○○透過友人介紹至
    大汗槍店購買槍枝、子彈防身，然被告乙○○購槍時，並未告知其妻子，故其妻
    知悉後大為反對，不願將槍枝、子彈放置家中，幾度爭吵後，被告乙○○決定將
    槍枝分解，置於家中衣櫃。豈料被告乙○○之妻因不放心將槍枝、子彈置於家中
    ，復因二人爭執正在氣頭上，於未告知被告乙○○之情形下，將該槍枝、子彈帶
    至公司，放入其中一只保險箱後並上鎖，其妻當時並不知悉其中一只保險箱將隨
    參展運回臺灣。及至山精機股份有限公司將該組『組合式攤位裝潢材料』裝箱時
    ，被告乙○○通知員工陳福吉將置於廠房內其中一只保險箱併入裝潢材料中，一
    起運回臺灣。然而，陳福吉於出貨裝箱時，並未留意該只欲運回臺灣之保險箱內
    含槍枝並已上鎖，於裝箱後即行出貨。嗣九十年三月七日被告丙○○、乙○○經
    海關人員告知有未申報之保險箱，因為上鎖無法打開後，因為展示用的保險箱鑰
    匙應放在門上，即發覺有異，在發現陳福吉可能將放有槍枝之保險箱誤運回臺灣
    後，當時立即即時主動告知海關人員保險箱中藏有槍械，並非海關人員查獲的。
    而本次報關的器材因為太多，故無法一一列出，所以報關大多是用整批的在報關
    ，沒有辦法詳列展覽用全部器材之項目。置於槍枝分解後用油及保鮮膜包起來，
    是因為當時賣槍商店說如果要保存比較久，就要這樣做，所以才包起來的。且程
    泰公司是經濟部列名績優廠商，並無與人結怨或發生糾紛，沒有走私槍枝之動機
    」等語，於原審審理時另辯稱：與山精機公司聯繫運貨進出口事宜，均由程泰公
    司外銷部經理謝秀芬處理，伊並不經手，除非有重大事情才通知，但也從未發生
    過，伊只負責看財務報表及公司重大決策等情；被告乙○○除如被告丙○○上開
    辯解外，另辯稱：運貨、進貨均由程泰公司國外事業部（即美國山精機股份有限
    公司）之陳福吉、洪賢質、賴小姐三人負責，如有問題，他們會直接與伊聯絡，
    但伊並不會再清點出口貨物，因為伊對於機械很熟悉，只要他們三人一告知伊，
    伊便會知道，有問題的話，由伊與臺灣方面聯絡，看是由臺灣方面自行處理，或
    由美國方面再補充等語。
四、 經查：
　(一)扣案手槍一支（槍枝管制編號0000000000號），認係美國ＳＩＧＳＡ
    ＵＥＲ廠製Ｐ二三九型制式口徑九ＭＭ半自動手槍，送件時槍枝並未組合，經適
    當組合後即可正常使用，槍號為ＳＡ－七六一五六，槍管內具六條右旋來復線，
    機械性能良好，認具殺傷力；送鑑彈匣二個認均係美國ＳＩＧＳＡＵＥＲ廠製制
    式九ＭＭ彈匣；送鑑子彈五百三十二顆，認均係口徑九ＭＭ制式子彈，彈底標記
    均為「Ｇ．Ｆ．Ｌ．九ＭＭ．ＬＵＧＥＲ」，認均具殺傷力；送鑑制式九ＭＭ中
    空彈三十八顆，認均係口徑九ＭＭ制式子彈之中空彈，彈底標記均為「ＦＣ．九
    ＭＭ．ＬＵＧＥＲ」，認均具殺傷力等情，有內政部警政署刑事警察局九十年三
    月二十六日刑鑑字第四一四二五號鑑驗通知書及同年九月十二日九十刑鑑字第一
    八八四一五號函文各一份為證，是被告乙○○自美國運輸來臺之制式槍彈確實均
    具有殺傷力，屬於槍砲彈藥刀械管制條例規範禁止持有、運輸之列，固堪認定。
　(二)然被告等辯稱：「程泰公司以生產及行銷ＣＮＣ高精虎車床為主要業務，並在美
    國設有分公司，九十年三月二十日，因臺北市世界貿易大樓將舉行國際工具機大
    展，參展廠商均於會場內設攤展示。程泰公司參與此一盛會，自須在會場內設一
    展示攤位，而程泰公司之代理商即山精機公司於八十九年九月在美國芝加哥亦曾
    參與機械展，當時使用一「組合式攤位裝潢材料」，該組材料可重複使用並可依
    攤位大小做出不同之組合，故山精機公司決定從美國洛杉磯運回該組「組合式攤
    位裝潢材料」作為會場設攤之用，並將裝船文件委託捷聖報關行代為報關，被告
    乙○○因曾於八十八年巴黎展覽時，在攤位內遺失現金、護照及攝影機等貴重物
    品，為免相同情況發生，便於九十年一月三十日購買二只型態相同之保險箱，作
    為日後展覽時放置貴重物品之用，並暫時放置於公司廠房，計劃將來一只置於公
    司使用，另一只則放置家中，又被告乙○○於美國山精機公司設立之初，於公司
    附近租屋而居，不料住家外圍治安惡劣，故九十年一月十二日被告乙○○透過友
    人介紹至大汗槍店購買槍枝、子彈防身，然被告乙○○購槍時，並未告知其妻子
    ，故其妻知悉後大表反對，不願將槍枝、子彈放置家中，幾度爭吵後，被告乙○
    ○決定將槍枝分解，置於家中衣櫃。豈料被告乙○○之妻因不放心將槍枝、子彈
    置於家中，復因二人爭執正在氣頭上，於未告知被告乙○○之情形下，將該槍枝
    、子彈帶至公司，放入其中一只保險箱後並上鎖，其妻當時並不知其中一只保險
    箱將隨參展運回臺灣，及至山精機公司將該組合式攤位裝潢材料裝箱時，被告乙
    ○○通知員工陳福吉將置於廠房內其中一只保險箱併入裝潢材料中，一起運回臺
    灣，然而，陳福吉於出貨裝箱時，並未留意該只欲運回臺灣之保險箱內含槍枝並
    已上鎖，於裝箱後即行出貨。嗣九十年三月七日被告丙○○、乙○○經海關人員
    告知有未申報之保險箱，因上鎖無法打開後，因為展示用的保險箱鑰匙應放在門
    上，即發覺有異，在發現陳福吉可能將放有槍枝之保險箱誤運送回臺灣後，當時
    立即即時主動告知海關人員保險箱中藏有槍械，並非海關人員查獲。而本次報關
    的器材因為太多，故無法一一列出，所以報關大多是用整批的在報關，沒有辦法
    詳列展覽用全部器材之項目，至於槍枝分解後用油及保鮮膜包起來，是因為當時
    賣槍商店說如果要保存比較久，就要這樣做，所以才包起來，且程泰公司係經濟
    部列名績優廠商，並無與人結怨或發生糾紛，沒有走私槍械之動機」等情，核與
    證人陳福吉、洪賢質、蔡月裕、謝秀芬、劉純華於檢察官偵訊及經原審隔離訊問
    後所證述之情節大致相符。雖證人陳福吉、洪賢質均受僱於被告乙○○所營之山
    精機公司，證人蔡月裕為被告乙○○之妻、被告丙○○之媳，證人謝秀芬、劉純
    華則均受僱於被告丙○○所營之程泰公司，然非謂證人等與被告等有上開關係，
    即遽認其等證言絕對不可採信；且證人陳福吉、洪賢質僅係受僱於被告乙○○在
    美國所營之山精機公司，而本扣案槍枝係在臺灣查獲，且係以老闆即被告乙○○
    及程泰公司負責人即被告丙○○為偵查客體，被告陳福吉、洪賢質僅均係受僱人
    ，依一般人法律智識程度，未必可以認知其等以證人身份被傳訊，將來可能有被
    列為被告之可能，況證人陳福吉、洪賢質乃單純受僱人，又係自幼在臺灣成長之
    成年人，對於持有、運輸槍枝、子彈乃為臺灣所禁止之事，當知之甚稔，被告乙
    ○○如意欲將扣案槍枝運回臺灣，則受惠最大者，乃收件者程泰公司，證人陳福
    吉、洪賢質自無從就扣案槍彈獲得任何好處，則其等是否在明知被告乙○○指示
    其等搬運可能藏有違禁物品進入臺灣之情況下，猶仍予以搬運，甘冒被查獲致斷
    送其等美好前程之可能，並非無疑，此外，查無積極證據足以證明證人陳福吉、
    洪賢質知悉扣案保險箱內藏有具殺傷力之槍彈，猶仍予搬運，難認證人陳福吉、
    洪賢質對於運輸槍彈有共犯或幫助之嫌疑，是公訴人認如可證明證人陳福吉對本
    案保險箱內裝有槍枝一情知情，則證人陳福吉即係知情而有代為幫忙裝運之行為
    ，應認證人陳福吉亦屬共犯，因而推論其所為證詞不足採信一節，顯係推測之詞
    ，尚不能以此即認定證人陳福吉之證言不可採信。
　(三)再者，海關對於私運貨物進出口有查緝之責，並依海關緝私條例規定為之，有該
    條例第一條開宗明義宣示之。惟實際上查緝貨物時，驗貨員會因物品之新舊而有
    不同之查緝標準，亦即新品貨物查緝較鬆，舊品貨物查緝較嚴，而於決定通關程
    序時，先由報關行填單申請報驗，核定書面報關，電腦自動連線決定為「Ｃ一」
    、「Ｃ二」、及「Ｃ三」等級，「Ｃ一」屬「免審免驗」，「Ｃ二」屬「應審免
    驗」，「Ｃ三」屬「應審應驗」，之後再送到進口課、驗貨課，由驗貨課查驗貨
    物，若沒問題就分類，並查是否完稅，均無問題就通關，所謂「應審應驗」就是
    將全部貨物搬出來驗貨，但驗貨員有權責選擇驗何部分貨物，本件是因業者即山
    精機公司書寫貨品為「ＵＳＥＤ」屬舊品，由報關行直接填載為「Ｃ三」，即「
    應審應驗」等情，業據臺中關稅局主任秘書呂信宏、進口課稽核黃清河（先前是
    驗貨課稽核）、進口課課員楊更新、驗貨課課長張隆峻、驗貨員張建智，及證人
    劉純華（向來負責程泰公司進出口業務者）於原審審理期間具結證述綦詳。而依
    本件被告乙○○所營山精機公司之賴姓成年女職員傳真至捷聖報關行之商業發票
    ，其上對於貨物品名之描述確實載明「ＵＳＥＤ」字樣，而受託程泰公司辦理報
    關之捷聖報關行亦據此於進口報單上「通關方式」欄填載「Ｃ三」字樣，經驗貨
    課課長書寫「１、第一至第五項新舊程度，２、型錄」字樣（亦即需注意本報單
    之五種進口貨物之新舊程度均需檢驗，並注意其型錄），並經臺中關稅局進口課
    課員楊更新蓋用「詳細查驗」戳印後，再交由驗貨課處理驗貨事宜，業據證人楊
    更新證述在卷，復有卷附進口報單影本一紙附卷可徵。顯見進口貨物之查驗，依
    法雖然須一一檢驗，然實際上查驗過程，有因新舊品查驗方式之不同，而作不同
    處理，且舊品之檢驗顯然較新品之檢驗過程為翔實，依此判斷，如被告乙○○確
    實有運輸扣案槍彈來臺之故意，何以會選擇以舊品貨物方式報驗，導致其暴露運
    輸槍彈犯行之機率大增，顯有違一般作案模式。或認被告乙○○不採新品報驗方
    式是為減低稅賦，然任何犯案者欲達目的，均會不擇手段降低其犯案過程乃至銷
    售過程中，可能會遭檢警單位起疑或查獲之任何機會，縱使被告乙○○採取新品
    報驗方式因而需繳納更高之稅賦，但為減免遭查緝之機率，勢必亦採取新品報驗
    方式，以降低被查獲之高危險，被告乙○○如處心積慮地欲順利自美國運輸扣案
    槍彈來臺，自幼亦在臺灣、美國兩方來去，自無可能不知此道理，卻此不為，仍
    以舊品方式報驗增加危險，殊難想像，是被告乙○○有無運輸槍彈來臺之故意，
    不無可疑。
　(四)另證人即張隆峻雖證稱：依照規定，凡進出口貨物不論大小均一律要查驗一節，
    經原審提示卷附進口報單（只五項）與被告乙○○所提出當日貨櫃內三只木箱內
    全部物品之展覽物品明細表是否相符時，則稱：伊等於查緝時，主要係看該五項
    物品有無在內，至於有無展覽物品明細表內所列其餘物品，要問實際驗貨員張建
    智才知道，依慣例不管任何物品都要報，但在查驗時，原則上大概只抽貨櫃的百
    分之五抽驗，如接獲密報有違禁物品就可能全部都驗，實際上，也有出現價值輕
    微物品，其完稅價值在新臺幣（下同）五千元以下者會扣留不予放行，但不罰，
    如果沒有注意到的就放行，而廠商所報的項目，不會細微到連茶杯都報，會以「
    家用行李一批」的名目申報，亦符合「後送行李」的規定，如此也不會一一查驗
    等情；經被告乙○○辯稱：伊先前有運過家用行李回臺，也是用家用行李一批的
    名義申報一語，被告丙○○辯以：伊從事進出口業務二、三十年，進口機器也都
    是用一批的名義，不可能將所有零件如螺絲、車床等物鉅細靡遺的記載，同業也
    都是如此記載，非僅伊例外，且伊公司運貨到美國、德國也都是如此，因為如果
    列得如此細，不太可能，伊公司進口都是組合式的，零零碎碎，如果列下來，可
    能名目就要好幾疊，而以「修護零件一批」是伊公司較為常採用之方式等語後；
    證人張隆峻始又稱：確實如此沒有錯，伊主要是查驗貨物的主要部分，其他零件
    如螺絲等物，可認定為該物的附屬部分者，伊就概括認定為同一批等語；亦與證
    人即捷聖報關行負責人陳忠文證述：報關時都以一個主要的項目代表，檢驗時也
    只檢驗該項一語及證人即同該報關行職員林金樹證稱：於會同查驗時，被告乙○
    ○所提示之展覽物品明細表上所列物品大部分都有看到，但細目未看到一情相符
    ；且本案遭發覺後，除保險箱內之扣案手槍、子彈、通槍條、清潔油遭扣留外，
    其餘物品均由程泰公司派員取回，亦足證關稅局派員驗貨時，並非連貨物之細目
    均須一一列舉於進口報單上，否則不予放行，反只是填載進口貨物之主要項目，
    並檢查該主要項目即足。是被告丙○○、乙○○一再辯稱：伊等於運送貨物時，
    均以一個主要貨物品名填載，本次報關的器材因為太多，故無法一一列出，所以
    報關大多是用整批的在報關，沒有辦法詳列展覽用全部器材之項目等節，雖有違
    報關之程序，然在實務運作上確實為業者、報關行及關稅局於驗貨時向來行之有
    年之共識，而本件被告乙○○用以運送來臺之保險箱，本非在其機械參展之項目
    之一，僅為避免發生八十八年在巴黎參展時所發生之遺失物品事件（業據其提出
    報案資料為證）才添購該保險箱，以為此次參展存放物品之用，是該保險箱未列
    入進口報單上之主要項目，亦屬常情，公訴人認被告乙○○上開報關方式與貨物
    運送方式不符而認其有運輸槍彈故意，容有誤會。
　(五)再查，被告丙○○身兼程泰公司、鉅基科技股份有限公司、雅仕德科技股份有限
    公司之董事長，下分別轄一百三十餘名、七十餘名、二十餘名員工，其資本額分
    別為五億零九百二十六萬八千元、二億零一百四十四萬二千七百五十元及一千萬
    元，有經濟部公司執照及設立登記事項卡各三份存卷可按，其企業遍及大陸、美
    國，頗具規模，依常情判斷，公司董事長多身負公司決策之重責大任，參與高層
    決議，將來前景之規劃及操縱公司營運，被告丙○○復身兼三家公司之負責人，
    對於實際執行業務未必事必躬親，乃屬至明之理，此亦據證人即擔任程泰公司外
    銷部經理謝秀芬證稱：伊係辦理程泰公司進出口業務部分之主管，但進出口業務
    手續並不需經過伊處，一般而言，進口貨物平常由採購部門與國外接洽，而報關
    行會給請款單，伊才會在請款單上蓋章，被告丙○○都不會管此事等語，證人即
    程泰公司船務助理劉純華證稱：「傳真至捷聖報關行之進口報單（應係商業發票
    ）上署名是美國那邊傳過來要報關的文件，應是賴小姐簽的，是要給臺灣的公司
    ，一般出口貨物會經過出機臺，瞭解內容物後，直接與報關行接洽，如是進口貨
    物則由報關行直接與我接洽，有問題再問主管謝秀芬」等語翔實，證人即報關行
    負責人陳忠文、職員林金樹於原審審理時亦均證陳：程泰公司進出口業務自七十
    六年八月開始即委託該行處理，但伊等均是於九十年三月八日才首次看到被告丙
    ○○，之前都是由伊公司林大峰與程泰公司劉小姐（應係劉純華）聯絡等語。足
    見被告丙○○平時並不實際負責貨物之點收，而證人謝秀芬於原審九十年十一月
    八日審理時證稱：被告丙○○是於九十年三月七日晚上才知道運錯槍枝之事，且
    卷附進口報單載明本案貨櫃收件者為「程泰公司」，並非指明被告丙○○個人，
    如被告丙○○事先知悉被告乙○○要運送扣案違法槍枝來臺給伊，何以於報單上
    不記載被告丙○○個人姓名，反係如同一般運貨程序，由程泰公司派員點收，易
    遭員工察覺並影響其商業信譽之可能性，是公訴人認定本件收件者為程泰公司，
    而被告丙○○適為該公司負責人，即認定被告丙○○不可能對此扣案槍彈諉為不
    知，及其係最有可能在臺灣持有槍械之人，而認定與被告乙○○有共同犯意聯絡
    ，尚嫌速斷。
　(六)按美國國情與我國不同，其准許持有自衛槍械乃眾所周知之事，被告乙○○鑑於
    八十九年十二月底在美國所居住處所治安不良，遂於九十年一月二日領得槍枝執
    照，同日購買槍枝，同年月十二日取槍，有購買槍枝紀錄、收據、槍枝使用執照
    在卷可證，與妻子蔡月裕間因購買手槍、子彈之誤會，導致扣案槍彈被藏匿於九
    十年一月三十日被告乙○○所購買之保險箱內（有保險箱收據及廣告各一份為證
    ），隨著被告乙○○計畫於九十年二月前往臺灣參展之機械一同來臺，被告乙○
    ○雖於九十年一月初甫購買扣案槍彈，並於同年二月間運送來臺，時間雖然甚為
    接近，實足啟人疑竇，然被告乙○○偕妻蔡月裕係於八十九年十二月底方結婚並
    定居於美國，覺得該處治安不佳才於九十年一月初購買槍枝，時間猶顯更為接近
    ，是不能遽以被告乙○○購買槍枝及運送來臺時間相隔一個月餘，即認為被告乙
    ○○心機可疑。況且持有槍枝、子彈自然可供自衛，惟是否僅供自衛，而無其他
    用途，應屬持有人主觀之認知，難以持有之槍枝、子彈種類或數量加以判斷，本
    案據被告乙○○所述，其購買一千顆子彈，及四十顆中空彈，於購買日之該星期
    六即與友人前往打靶約四百餘顆子彈及二顆中空彈，因為子彈是供練習用，中空
    彈才是要防身自衛用，雖其購買子彈數量之多實讓人難以想像，然據被告乙○○
    自承打靶時即用掉四百餘顆子彈，用量近達一半，數量頗多，自亦不能依扣得子
    彈總計達五百七十顆之多，即認定被告乙○○超逾自衛使用範圍。
　(七)又證人陳福吉、洪賢質雖受被告乙○○指示攜帶一個保險箱上貨櫃，但並未指定
    何只保險箱，證人基於搬運方面，遂直接拿取放在外面之保險櫃，因為三只木箱
    內均放有大型機器，只有第三只木箱容量可以存放保險箱，遂順手將該保險箱直
    接放在該第三只木箱，並依序將之排放，故該存放保險箱之木箱並非有意排在最
    裡面，而保險箱上方桌巾也是因為參展時需用到，才順便放在保險箱上方，並非
    有意覆蓋等情，業據證人陳福吉、洪賢質於檢察官偵訊及原審九十年十月十一日
    審理時證稱在卷；至被告乙○○將扣案槍枝分解，亦係防免妻子蔡月裕之擔心，
    而蔡月裕之所以將扣案槍彈攜至倉庫停放，亦係為免藏放家中產生危險，鑑於已
    取走保險箱鑰匙及密碼，認定被告乙○○抑或任何人除非破壞該只保險箱，否則
    無法取得內藏之槍彈，且不知美國何單位可以報繳槍彈，亦覺得該批槍彈價值匪
    淺，故未向有關單位報繳等情，業據證人蔡月裕證述如前，且證人蔡月裕與被告
    乙○○係夫妻，男女性對於持有槍枝之危險性認知本就有所不同，在夫妻有爭執
    尚未談妥前，夫妻任何一方不告知他方有關解決之道，逕行為之，亦為時下夫妻
    相處時所常見，且證人蔡月裕為一女流之輩，案發時年僅二十七歲（六十二年六
    月五日出生），突見先生即被告乙○○持有手槍及數量如此眾多之子彈，直覺反
    應價值非輕，又懼於藏置家中易出問題，才決定獨自前往公司倉庫所在址存放，
    而未向有關單位報繳，亦難認定其所為處置有違常情之處。公訴人雖認證人陳福
    吉、洪賢質及蔡月裕處置有故意之嫌，且違背常情，但經細究其等如此行為之緣
    由，並非無理，公訴人認定不可採信，容有誤會。
　(八)末者，被告丙○○身為三家資本額頗鉅之負責人，被告乙○○亦屢於美臺間往返
    ，均見多識廣，但於原審審理時直見其等應答之誠懇，直言無諱，心無旁騖，不
    似慣犯者奸詐巨猾，亦不如初犯者膽戰心驚，經原審佐以囑託法務部調查局對其
    二人進行測謊實驗，經該局採控制問題法、混合問題法測試結果：「乙○○稱：
    (1)扣案槍彈是美國公司職員誤送裝運的，(2)渠沒有指示將扣案槍彈夾藏運送來臺
    ，(3)貨櫃有夾藏槍彈事丙○○並不知情，上述問題經測試均無情緒波動反應，研
    判未說謊」，「丙○○稱：(1)渠沒有指示將扣案槍彈夾藏運送來臺，(2)貨櫃有夾
    藏槍彈事渠毫不知情，上述問題經測試均無情緒波動反應，研判未說謊」等情，
    有該局九十一年二月二十六日調科參字第○九一○○○二八○四○號測謊報告書
    一紙可據，均顯示被告乙○○對於非故意運輸扣案槍彈來臺，及被告丙○○對於
    不知有運送扣案槍彈來臺等情均呈現沒有說謊之現象，適足佐證被告二人於原審
    審理時所為辯解尚與實情不悖。
五、綜上所述，被告乙○○固有運送扣案具有殺傷力之槍彈來臺並指明收件者為程泰
    公司之事實，然細析被告等辯解內容與證人陳福吉等人之證述不謀而合，亦與報
    關行之有年之程序不悖，其運送扣案槍彈入臺之事實並非基於被告等共同明知且
    有意使其發生，抑或預見其得以發生而不違背其本意之主觀故意，其等所為辯解
    尚堪採信。此外，復查無其他積極證據足以證明被告等有上開主觀犯意，而公訴
    人所指之槍砲彈藥刀械管制條例第七條第一項運輸手槍罪、同條例第十二條第一
    項運輸子彈罪及懲治走私條例第二條第一項私運管制物品進口罪均無處罰過失犯
    之規定，在罪疑唯輕原則下，被告等被訴之犯罪行為，均尚屬不能證明。
六、原審因認被告等之犯罪行為均屬不能證明，而為無罪判決之諭知，核無不當，檢
    察官上訴意旨：（一）本件倘係被告乙○○在美單純購槍自衛，不可能一次購買
    子彈多達五百七十發（制式子彈五百三十二顆，達姆彈三十八顆），又倘係其妻
    將置於家中衣櫃之槍彈，認為危險，在未告知被告乙○○之情形下，放入其中保
    險箱，應僅將槍枝放入即可，亦不可能將多達子彈五百七十發之子彈全數放入，
    且排列整齊，以保鮮膜善加保護。復以，保險箱一般均放置貴重物品，被告等交
    代員工將之運送回國，絕對知悉其內放置何種物品，故證人即被告之妻蔡月裕及
    僱用人陳福吉、洪賢質證稱：誤放、誤取保險箱運回臺灣，均係迴護被告之詞，
    不足採信。（二）被告等將保險櫃藏於貨櫃最裡面第三只木箱之最底層，並用桌
    巾覆蓋，且未經申報之事實，業經海關查驗員張建智證述明確。又臺中關稅局認
    為有開啟查驗必要，告知被告丙○○前來開啟會驗，被告丙○○見事跡敗漏，竟
    未立即向查驗機關報告真相，反採拖延方式以未找到該保險箱鑰匙無法開啟置辯
    ，企圖矇混過關，按倘心胸坦蕩，應即同意由海關人員開啟保險櫃查明，其竟拒
    絕查驗，並透過相關人士阻礙查驗之進行，直到檢察官到達現場，始迫於無奈同
    意破壞查驗。（三）被告等辯稱：因八十八年間在巴黎展覽時，攤位內曾遺失現
    金、護照及攝影機等貴重物品，為免相同情況發生，便於九十年一月三十一日購
    買二只型態相同之保險箱，作為日後展覽時放置貴重物品之用等語。按既然兩只
    保險箱均要放置貴重物品，竟僅有放置本件槍彈之保險箱運送回國，而非兩只空
    保險箱一起運送回國。又按，既然保險櫃運送回臺，係作為日後展覽時放置貴重
    物品之用，一般均會附載該開啟保險櫃之鑰匙及密碼號碼以便隨時使用，否則屆
    時如何使用？被告等之公司在同年月二十日，即將在臺北市世貿大樓設攤展示，
    本件保險箱不僅密碼上鎖且鑰匙亦上鎖，且鑰匙竟仍在美國，無法僅憑密碼開鎖
    即可開啟使用，足認保險箱並非要在展示場上使用。（四）被告丙○○、乙○○
    等事業遍及大陸、美國，對報關之程序應知之甚稔，其等向臺中關稅局申報之進
    口報單所載，申報進口之項目有展覽裝潢材料、油壓千斤頂、搬運車、墊盤、儲
    藏架等物，申報價值為八千一百美元，在被查扣之貨櫃中，僅有藏有槍械之保險
    箱未經申報。被告丙○○、乙○○等苟無走私、運輸槍械之犯意，何以於報關之
    項目中獨漏藏有槍械之保險箱？又果如被告丙○○、乙○○等所辯，報關大多是
    用整批的在報關，沒有辦法詳列展覽用全部器材之項目，又何以需將該保險箱放
    在貨櫃最裡面第三只木箱之最低層，且尚需用桌巾覆蓋以為隱藏？故被告丙○○
    、乙○○等顯具走私運輸槍械之故意，欲以夾藏之方式夾帶上開槍械闖關無疑。
    （五）此外，查獲之美製Ｐ二三九型九厘米手槍一支（槍枝號碼ＳＡ－七六一五
    六）、子彈五百七十發（制式子彈五百三十二顆，達姆彈三十八顆）亦經內政部
    警政署刑事警察局鑑定結果，認為均具殺傷力，有該局九十年三月二十六日刑鑑
    字第四一四二五號函附卷可稽。綜上說明，本案事證明確，被告楊朝均、丙○○
    之犯嫌均堪以認定，原審遽為無罪判決，認定事實，顯有失出云云，指摘原判決
    不當。經查：(一)在美國購買彈藥之情形，整箱購買比較便宜，被告乙○○當時購
    買一箱一千發子彈，作打靶練習用。真正自衛祇有四十發達姆彈（含已試射二發
    ），所以一次購入子彈之數目，僅是普通，並無特別或異常。被告乙○○係初領
    槍照，必須練習，故一次購買較多子彈，供作練習，亦屬正常情形。被告乙○○
    打靶練習一次，即打掉一、二百多發，被告乙○○前後練習二次，已用去四百多
    發（僅餘五百三十二顆），可見一箱一千發之子彈，如繼續練習數次，很快即會
    用罄，數量並非甚多。至於以保鮮膜保護，係因被告乙○○之妻激烈反對購置槍
    械放在家中，數度爭吵。被告乙○○為顧念夫妻和諧，乃決定將槍枝分解，置於
    家中衣櫃。因當時被告乙○○之想法，係長期放置，乃依照槍店老闆所云，如欲
    保存較久，即要塗油並以保鮮膜覆蓋。且被告乙○○對此亦初具常識，故其處理
    方式，當僅係一般人通常之經驗。系爭之保險箱，係被告乙○○公司之員工陳福
    吉與洪賢質用堆高機搬移，搬運當天下午被告乙○○並不在公司，自外面打電話
    向渠兩人表示，公司之前同時購回之二個型號完全相同之保險箱，要他們隨便搬
    一個返臺展示時，作為保管貴重物品之用，並未指示或特定搬運何只保險箱，上
    述情形，已經證人陳福吉於偵查中，以及證人洪賢質於原審審理時到庭供證屬實
    ，且該二證人均係隔離訊問，渠等所為之證述，與被告之供述復完全吻合，足證
    本案確實誤運槍彈，被告乙○○完全不知情。雖證人陳福吉與洪賢質均係被告乙
    ○○公司員工，證人蔡月裕係被告乙○○之妻，惟渠等係就親身見聞之事實作證
    ，其證人性質具有不可代替性，自不因渠等身分而有所不同。又證人蔡月裕於原
    審到庭作證，原審除亦係採隔離訊問之方式外，所訊問之事項鉅細靡遺，而證人
    蔡月裕所為證述內容，均與被告乙○○所供完全吻合，依照一般經驗法則，苟非
    確實就親身經歷之事項，斷無可能如此吻合。再者，本案經原審囑託法務部調查
    局對被告乙○○、丙○○實施測試，均無說謊反應，該局所作之測謊報告，應足
    採信。(二)搬運時，因該只運送返臺之保險箱放置在較外面，搬運較為方便，故證
    人洪賢質與陳福吉就選擇在外面者搬運，因要運送返臺之三只木櫃，祇有放置在
    最外面之木櫃尚有空間，故就將該保險箱放置在該木櫃，又因裝貨櫃時，木櫃係
    從外而內依序搬上貨櫃，故放置時，自然係自外面先搬者堆置在貨櫃內之最裏面
    ，與搬運順序適為相反。又因保險箱較重（約有四十餘公斤），為避免壓壞其他
    較輕之展示物品，故裝木櫃時，即放置在最底層，尚非刻意予以隱藏。至於保險
    箱上覆蓋之桌巾，亦係準備展示場使用之物品，證人洪賢質及陳福吉於裝櫃時隨
    意折疊，放置在保險箱上，目的並非要覆蓋保險箱，尚無特別用意。上述情形，
    均經證人陳福吉、洪賢質供證明確。查原審隔離訊問證人洪賢質證稱：「：：搬
    運時鈞不在，鈞也未說要拿哪一個保險櫃，我就隨便拿，至於陳何以選擇系爭保
    險櫃，可能是挑外面的，較好拿（即我親筆畫的位置）。我不知道鈞的太太是否
    知道保險櫃位置，因為三個木箱內有兩個是放鐵架，無法容納大型保險櫃，所以
    只有放在系爭之木箱內。我們未特地選擇何木箱先裝。剛好保險櫃的木箱先裝，
    所以放在最裡面。」（見原審九十年十月十一日筆錄），證人洪賢質所為上開之
    證述，與陳福吉於偵查中之證詞亦相吻合。驗關當日（在美國當地時間已入夜）
    ，海關人員查驗時，發現該保險箱沒有鑰匙，未能開啟檢查。程泰公司承辦報關
    之職員劉純華接獲通知後，立即打電話給在美國之被告乙○○，當時被告乙○○
    及妻子均已就寢，被告乙○○接聽到電話十分訝異，其妻當時在旁，始向被告乙
    ○○表示：伊日前有將家裡放置的槍彈移放至保險箱之事，會不會搬錯云云。被
    告聞訊，十分震驚，立即偕同其妻叫醒同居住在同一屋內之公司員工洪賢質、陳
    福吉，並詢問渠等究竟搬運是何只保險箱？陳福吉、洪賢質兩人答覆是外面那只
    ，至此被告乙○○始懷疑可能有誤搬之可能，立即連夜偕同其妻及陳福吉驅車至
    公司開啟該只留置之保險箱，見箱內空無一物，始知誤搬，上開情形，已經證人
    陳福吉、洪賢質及蔡月裕證述在卷。證人洪賢質於原審九十年十月十一日證稱：
    「我和鈞住同一處，我和鈞夫妻同住公寓二樓，當晚就寢後，鈞夫妻敲我房門，
    問是運走哪一個保險箱？我和陳福吉說是外面的那一個。鈞的太太就說『糟糕了
    』，我不記得鈞說什麼。他們夫妻就去公司，回來後，就講是運錯槍枝了」等語
   ，足證被告乙○○於接到上揭證人劉純華之電話前，並不知其妻有將槍彈移置於
    保險箱之事，否則亦不會叫醒陳福吉、洪賢質，並連夜至公司查看是否搬錯？足
    證本件純係誤運。又證人劉純華係程泰機械公司負責報關之助理，驗關當日海關
    發現保險箱沒有鑰匙，不能開啟。報關行一位林先生通知證人劉純華，證人劉純
    華立即於當日下午打電話給在美國之被告乙○○。當時美國當地時間已入夜，被
    告乙○○已就寢，被告乙○○接聽後十分訝異，在電話中當自即要證人劉純華通
    知報關行及海關人員先在放保險箱之木櫃內尋找看看。上述情形，亦經證人劉純
    華在原審證述明確，足證被告乙○○在接電話時，並不知情，當時被告乙○○根
    本不知保險箱內其妻移放有槍彈，被告丙○○亦毫不知情，且因鑰匙在美國為被
    告之妻蔡月裕私自取走保管，臺灣公司方面並無鑰匙可以開啟。公訴人認被告等
    係採拖延方式，企圖矇混過關云云，尚有誤會。(三)被告乙○○公司同時購買兩只
    保險箱，原即準備其中一只留在公司使用，另一只欲放置家中使用，但因被告乙
    ○○當時準備搬家，故暫置公司，已經被告乙○○迭在原審偵審時供明在卷，公
    訴人所指何以不兩個一起運送回國乙節，亦屬誤會。又該只運送回國保險箱之鑰
    匙，係被告乙○○之妻蔡月裕私自取走保管，業經證人蔡月裕於原審證實。因係
    新購之保險箱，其鑰匙即掛在保險箱外面，惟保險箱外尚有紙盒套住，故陳福吉
    、洪賢質兩人搬運時，亦未留意，此有證人洪賢質於原審證稱：「因為我們搬的
    保險櫃用紙箱套住沒有戳破，我可以確認，另一個沒看」等語可資參照（原審九
    十年十月十一日筆錄）。(四)該次通關之貨櫃係以「ＵＳＥＤ」已使用過之物品申
    報，故在通關時，「必驗」，亦即必須逐件驗關。易言之，「舊品」驗關，遠比
    「新品」嚴格，已經證人即海關人員張建智於原審證稱：「因是舊品，所以較新
    品仔細驗」、「課長說是舊品，要仔細驗」屬實（見原審九十年十月十一日筆錄
    ）。按程泰臺灣總公司方面，其進貨出貨之報關手續，通常均由如證人劉純華之
    助理級人員負責與在美國公司之助理級人員聯絡，彼此係助理對助理。被告乙○
    ○係該公司美國國外事業部之負責人，並未實際處理或參與處理報關業務之手續
    。此次報關，與往常作業相同，被告並未作何特別指示。證人捷聖報關行負責人
    陳忠文證稱：「報關時，都以一個主要項目代表」（見原審九十年十月十一日筆
    錄）。查證人陳忠文係程泰公司所委託辦理報關之報關行負責人，足證報關手續
    ，皆以一個主要項目代表，係一般通常之作業手續。此次報關與之前該公司報關
    之情形相同，嗣後該批展品在臺灣展示後，轉運德國展覽，繼再轉運回美國，申
    報方式亦完全相同（見卷證申報資料），足見被告乙○○並非刻意遺漏或短報。
    本件驗關之明細，多達一千餘項（參照明細表），如要鉅細靡遺，逐項記載，至
    為繁雜，並無人以此種方式申報，依照業界之慣例，亦均以一個主要項目代表，
    已經證人即捷聖報關行負責人陳忠文證述明確。程泰公司在機械業界聲譽卓著，
    為殷實正派之企業，此有該公司集團簡介在卷可參。被告二人為企業經營負責人
    父子，伊等在臺灣與人毫無恩怨，被告乙○○又常年居住國外，不具任何私運槍
    械之動機。又本案之收件人係公司，負責人丙○○為公司董事長，不可能親啟櫃
    收貨，而公司員工，復均屬受僱，亦未有特定之作業人員，並不知何人會去開箱
    啟櫃，故欲掩飾犯罪，絕無可能，被告等不可能以此方式私運槍械入境。被告等
    如知保險箱藏有槍彈，依照經驗法則，必不敢心存僥倖，任由公司承辦之助理人
    員，以必驗之「ＵＳＥＤ」申報，甘冒觸法之風險。又按實際上查緝貨物時，驗
    貨員會因物品之新舊而有不同之查緝標準，亦即新品貨物查緝較鬆，舊品貨物查
    緝較嚴，而於決定通關程序時，先由報關行填單申請報驗，核定書面報關，電腦
    自動連線決定為「Ｃ一」、「Ｃ二」及「Ｃ三」等級，「Ｃ一」屬「免審免驗」
    ，「Ｃ二」屬「應審免驗」，「Ｃ三」屬「應審應驗」，之後再送到進口課、驗
    貨課，由驗貨課查驗貨物，若沒問題就分類，並查是否完稅，均無問題就通關，
    所謂「應審應驗」就是將全部貨物搬出來驗貨，但驗貨員有權責選擇驗何部分貨
    物，本件是因業者即山精機公司書寫貨品為「ＵＳＥＤ」屬舊品，由報關行直接
    填載為「Ｃ三」，即「應審應驗」等情，業據臺中市關稅局主任秘書呂信宏、進
    口課稽核黃清河、進口課課員楊更新、驗貨課課長張隆峻、驗貨員張建智，及證
    人劉純華（係負責程泰公司進出口業務者）於原審審理期間結證綦詳。而依本件
    被告乙○○所營山精機公司之賴姓成年女職員傳真至捷聖報關行之商業發票，其
    上對於貨物品名之描述確實載明「ＵＳＥＤ」字樣，而受託程泰公司辦理報關之
    捷聖報關行亦據此於進口報單上「通關方式」欄填載「Ｃ三」字樣，經驗貨課課
    長書寫「１、第一至第五項新舊程度，２、型錄」字樣（亦即需注意本報單之五
    種進口貨物之新舊程度均需檢驗，並注意其型錄），並經臺中關稅局進口課課員
    楊更新蓋用「詳細查驗」戳印後，再交由驗貨課處理驗貨事宜，業據證人楊更新
    證述在卷，復有卷附進口報單影本一紙附卷可證。顯見進口貨物之查驗，依法雖
    然須一一檢驗，然實際上查緝過程，有因新舊品查驗方式之不同，而作不同處理
    ，且舊品之檢驗顯然較新品之檢驗過程為翔實。綜上所述，原審因認被告等欠缺
    主觀犯意，其等犯罪行為不能證明，而諭知被告等均無罪之判決，並無不合，檢
    察官上訴為無理由，應予駁回。
七、據上論斷，應依刑事訴訟法第三百六十八條，判決如主文。
本案經檢察官甲○○到庭執行職務。
中      華      民      國　    九十一     年     十      月     一 　　日
　　　　　　　　　　　　　　　　臺灣高等法院臺中分院刑事第九庭
　　　　　　　　　　　　　　　　　　　審判長法　官　陳　筱　珮
　　　　　　　　　　　　　　　　　　　　　　法  官  趙  春  碧
　　　　　　　　　　　　　　　　　　　　　　法　官  吳　重　政
右正本證明與原本無異。
檢察官得上訴。
被告等不得上訴。
如不服本判決應於收受送達後十日內向本院提出上訴書狀，其未敘述上訴之理由者並
得於提起上訴後十日內向本院補提理由書（均須按他造當事人之人數附繕本）。
　　　　　　　　　　　　　　　　　　　　　　書記官　林  育　德
中      華      民      國　    九十一     年     十      月     二 　　日
                                                                        Ｒ
